Config:
  hfst:
    Gen: ../../../src/generator-gt-norm.hfst
    Morph: ../../../src/analyser-gt-norm.hfst
#  xerox:
#    Gen: ../../../src/generator-gt-norm.xfst
#    Morph: ../../../src/analyser-gt-norm.xfst
#    App: lookup

Tests:



  Noun - njuođâs: # 2A
    njuođâs+N+Sg+Nom: njuođâs
    njuođâs+N+Sg+Gen: njuottâs
    njuođâs+N+Sg+Acc: njuottâs
    njuođâs+N+Sg+Ill: njuotˊtâsân
    njuođâs+N+Sg+Loc: njuotˊtâsist
    njuođâs+N+Sg+Com: njuotˊtâsáin
    njuođâs+N+Sg+Abe: njuottâsttáá
    njuođâs+N+Ess: njuoˊđâsin
    njuođâs+N+Par: njuoˊđâsid
    njuođâs+N+Pl+Nom: njuotˊtâseh
    njuođâs+N+Pl+Gen: njuoˊtâsij
    njuođâs+N+Pl+Acc: njuot'tâsijd
    njuođâs+N+Pl+Ill: njuot'tâsáid
    njuođâs+N+Pl+Loc: njuot'tâsijn
    njuođâs+N+Pl+Com: njuot'tâsijguin
    njuođâs+N+Pl+Abe: njuot'tâsijttáá

